【裁判字號】    89,易,33
【裁判日期】    890608
【裁判案由】    賭博
【裁判全文】
臺灣臺北地方法院刑事判決                            八十九年度易字第三三號
    公  訴  人  臺灣臺北地方法院檢察署檢察官
    被      告  庚○○
                辛○○
                己○○
                乙○○
                戊○○
                甲○○
                丙○○
                丁○○
右列被告因賭博案件，經檢察官提起公訴（八十八年度偵字第二五六二九、二五六三
０號），本院判決如左：
    主      文
庚○○共同以賭博為常業，處有期徒刑陸月，如易科罰金，以參佰元折算壹日；緩刑
參年。扣案之賭博性機具賓果馬戲團八人座壹台（含ＩＣ板捌片）、超九柒台（含Ｉ
Ｃ板柒片）、雙魚座貳拾台（含ＩＣ板貳拾片）、再玩卡壹佰伍拾張、賭資新台幣伍
萬零貳佰元及營業日報表貳拾肆張、錄影帶肆卷、員工打卡片拾壹張、員工排休表貳
張、遙控器參支、鑰匙貳把、監視鏡頭肆個、螢幕肆台均沒收。
辛○○、己○○、乙○○共同以賭博為常業，各處有期徒刑參月，如易科罰金，均以
參佰元折算壹日；均緩刑參年。扣案之賭博性機具賓果馬戲團八人座壹台（含ＩＣ板
捌片）、超九柒台（含ＩＣ板柒片）、雙魚座貳拾台（含ＩＣ板貳拾片）、再玩卡壹
佰伍拾張、賭資新台幣伍萬零貳佰元及營業日報表貳拾肆張、錄影帶肆卷、員工打卡
片拾壹張、員工排休表貳張、遙控器參支、鑰匙貳把、監視鏡頭肆個、螢幕肆台均沒
收。
戊○○、甲○○、丁○○連續在公眾得出入之場所賭博財物，各處罰金貳仟元，如易
服勞役，均以參佰元折算壹日。扣案之賭博性機具賓果馬戲團八人座壹台（含ＩＣ板
捌片）、超九柒台（含ＩＣ板柒片）、雙魚座貳拾台（含ＩＣ板貳拾片）、再玩卡壹
佰伍拾張及賭資新台幣伍萬零貳佰元均沒收。
丙○○在公眾得出入之場所賭博財物，處罰金壹仟元；如易服勞役，以參佰元折算壹
日。扣案之賭博性機具賓果馬戲團八人座壹台（含ＩＣ板捌片）、超九柒台（含ＩＣ
板柒片）、雙魚座貳拾台（含ＩＣ板貳拾片）、再玩卡壹佰伍拾張及賭資新台幣伍萬
零貳佰元均沒收。
    事      實
一、戊○○有竊盜前科，於民國八十六年間，因違反麻醉藥品管理條例案件，經台灣
    板橋地方法院判處有期徒刑四月確定，於八十六年九月二十四日易科罰金執行完
    畢。甲○○於七十九年間，因懲治盜匪條例案件，經台灣高等法院判處有期徒刑
    三年六月，嗣經最高法院上訴駁回確定，於八十一年七月二十七日因縮短刑期假
    釋出監，並於八十二年八月十九日縮刑期滿執行完畢。丁○○於八十五年間，因
    犯偽造有價證券罪，經本院判處有期徒刑一年十月，緩刑四年確定。（以上均不
    構成累犯）
二、庚○○基於常業賭博之犯意，自八十八年十一月一日起，在台北縣新店市○○路
    ○段一六四號之公眾得出入之場所經營冠群電腦科技廣場之賭博性電動玩具店，
    擺設賭博性電動機具賓果馬戲團八人座一台、超九七台、雙魚座二十台，共計二
    十八台賭博性電動機具供不特定之人賭博財物，以此為業，恃之以為生；並於同
    年月日起，以每月新台幣（下同）二萬元至二萬六千元不等之薪資（底薪），僱
    用明知上情之辛○○、己○○、乙○○三人在上開電動玩具店從事開分員工作，
    該三人亦以之為常業。庚○○四人並共同以上開賭博性電動機具與不特定之顧客
    賭博財物。其賭博方法為上開賭博性機具均以開分洗分之方式，賭客先以一百元
    開一百分、二百分或五百分（雙魚座係一比一開分、賓果馬戲團八人座以一比二
    開分、超九係一比五開分）開分方式，再以該分數下注，押中時由機具賠予一倍
    以上不等之分數，再依該機具螢幕上所示其贏得之分數核計輸贏，賭客再依該機
    具螢幕上所示其贏得之分數向開分員洗分，而依同開分比例兌換再玩卡繼續把玩
    ，或以贏得之分數兌換現金，惟如未押中，則賭客所下賭注即分數，即被機具吃
    掉，而以前開方式與不特定之人賭博財物。戊○○、甲○○、丁○○各基於賭博
    之概括犯意，分別自八十八年十一月一日以後之某日起至同年月二十二日二十一
    時十分止，連續在上開公眾得出入之場所賭玩庚○○所擺設之賭博性電動機具二
    次。嗣於八十八年十一月二十二日二十一時十分許，適戊○○、甲○○、鄭建勝
    （未到庭，另審結）、丙○○、丁○○在上開公眾得出入場所之電動玩具店內，
    分別以一千元至三千元不等之金額開分，戊○○、甲○○、丙○○分別把玩雙魚
    座，丁○○把玩賓果馬戲團，以上開賭博性電動機具賭博財物時，為警當場查獲
    ，並扣得庚○○所有供當場賭博之器具賓果馬戲團八人座一台（含ＩＣ板八片）
    、超九七台（含ＩＣ板七片）、雙魚座二十台（含ＩＣ板二十片）、在櫃台即兌
    換籌碼處上之賭資五萬零二百元、再玩卡一百五十張及庚○○所有供其前開賭博
    財物所用之營業日報表二十四張、錄影帶四卷、員工打卡片十一張、員工排休表
    二張、遙控器三支、鑰匙二把、監視鏡頭四個、螢幕四台。
三、案經台北縣警察局新店分局報請台灣台北地方法院檢察署檢察官偵查起訴。
    理      由
一、訊據被告甲○○、丙○○對於右揭時、地把玩賭博性電動機具之事實坦承不諱，
    然均矢口否認有賭博犯行，被告甲○○辯稱：只用現金兌換開分券，嗣後並未用
    開分券兌換現金，只兌換再玩卡，應不構成賭博罪云云。被告丙○○則辯稱有以
    現金開分，但未兌換現金，應不構成賭博云云。惟查：右揭事實，業據被告庚○○、辛○○、己○○、乙○○、戊○○、丁○○六人於本院審理中坦承不諱，互
    核相符，復有賭博性電動機具賓果馬戲團八人座一台（含ＩＣ板八片）、超九七
    台（含ＩＣ板七片）、雙魚座二十台（含ＩＣ板二十片）及在櫃台即兌換籌碼處
    上之賭資五萬零二百元、再玩卡一百五十張與庚○○所有供其前開賭博財物所用
    之營業日報表二十四張、錄影帶四卷、員工打卡片十一張、員工排休表二張、遙
    控器三支、鑰匙二把、監視鏡頭四個、螢幕四台扣案可資佐證，是被告庚○○、
    辛○○、己○○、乙○○、戊○○、丁○○六人前揭自白顯與事實相符；再所謂
    「賭博」，係以偶然輸贏決定財物得喪之謂，而「財物」包括金錢及其它一切有
    經濟價值之物品，其品質之貴賤，數額之多寡，均非所問，按賭客依該機具螢幕
    上所示其贏得之分數洗分，可依同開分比例兌換再玩卡繼續把玩，或以贏得之分
    數兌換現金，賭客既以「再玩卡」為賭資實施賭博，「再玩卡」仍有相當之價值
    ，難謂供暫時娛樂之物，應構成賭博罪，是被告甲○○、丙○○二人所辯不構成
    賭博罪云云，均係卸責之詞，不足採信。本件事證明確，被告八人犯行均堪認定
    ，應予依法論科。
二、查被告庚○○在上開電動玩具店之公眾得出入之場所，擺設如事實欄所載之賭博
    性電動機具共二十八台，供不持定人賭博財物，並僱用被告辛○○、己○○、乙○○擔任開分員，從事開分洗分之工作，四人且以此為業，恃之以為生，核渠等
    所為，均係犯刑法第二百六十七條之常業賭博罪；被告戊○○、甲○○、丙○○
    、丁○○在前揭電動玩具店之公眾得出入之場所賭博財物，核其四人所為則均犯
    刑法第二百六十六條第一項前段在公眾得出入場所賭博財物罪。被告庚○○、辛○○、己○○、乙○○就上開常業賭博罪之犯行，有犯意聯絡及行為分擔，均為
    共同正犯。又被告戊○○、甲○○、丁○○先後二次前往該處把玩賭博性電動機
    具之在公眾得出入場所賭博財物之犯行，均時間緊接，方法相同，觸犯構成要件
    之罪名，顯係基於概括之犯意反覆為之，均應依連續犯之規定論以一罪，並依法
    加重其刑。公訴人雖僅就被告戊○○、甲○○、丁○○三人於八十八年十一月二
    十二日在台北縣新店市○○路○段一六四號之公眾得出入之場所賭博財物之犯行
    提起公訴，然因被告戊○○、甲○○、丁○○均自承係第二次前往該處把玩賭博
    性電動機具在卷，是其三人自八十八年十一月一日以後之某日曾在上址賭博之犯
    行，與前揭起訴部分顯具有連續犯之裁判上一罪關係，而為起訴效力所及，本院
    應併予審理，附此敘明。爰審酌被告庚○○經營擺設賭博性電動機具與人賭博，
    助長社會投機風氣，所擺設之電動賭博機具復高達二十八台、經營期間併審酌被
    告八人之素行、犯罪動機、目的、手段、智識程度、生活狀況、所生危害、參與
    犯罪之程度、輸贏金額暨犯罪後之態度等一切情狀，各量處如主文所示之刑，併
    就被告庚○○、辛○○、己○○、乙○○四人均諭知易科罰金之折算標準；被告
    戊○○、甲○○、丙○○、丁○○四人，均諭知易服勞役之折算標準，以示懲儆
    。末查被告庚○○、辛○○、己○○、乙○○四人均未曾受有期徒刑以上刑之宣
    告，有台灣高等法院檢察署刑案紀錄簡覆表四份在卷可按，其因一時失慮，致誤
    觸法網，本院認其四人經此次起訴審判之教訓後，當能知所警惕，信無再犯之虞
    ，因認對渠等所處之刑以暫不執行為適當，爰併均予宣告緩刑三年，用勵自新。
三、至扣案之賭博性電動機具賓果馬戲團八人座一台（含ＩＣ板八片）、超九七台（
    含ＩＣ板七片）及雙魚座二十台（含ＩＣ板二十片）係當場賭博之器具；賭資五
    萬零二百元及再玩卡一百五十張則為在櫃台即兌換籌碼處之財物，不問屬於犯人
    與否，均應依法沒收，爰依刑法第二百六十六條第二項之規定併予宣告沒收。至
    扣案之營業日報表二十四張、錄影帶四卷、員工打卡片十一張、員工排休表二張
    、遙控器三支、鑰匙二把、監視鏡頭四個、螢幕四台，均為被告庚○○所有，且
    係供其犯前開賭博罪所用之物，業據被告庚○○供陳在卷，爰依刑法第三十八條
    第一項第二款宣告沒收。
據上論斷，應依刑事訴訟法第二百九十九條第一項前段，刑法第二十八條、第五十六
條、第二百六十七條、第二百六十六條第一項前段、第二項、第四十一條、第四十二
條第二項、第七十四條第一款、第三十八條第一項第二款，罰金罰鍰提高標準條例第
一條前段、第二條，判決如主文。
本案經檢察官董宜臻到庭執行職務。
中      華      民      國    八十九    年      六      月       八     日
                                      臺灣台北地方法院刑事第四庭
                            法  官  黃紹紘
右正本證明與原本無異。
如不服本判決，應於判決送達後十日內，向本院提出上訴狀。
                                            書記官  劉新怡
中      華      民      國    八十九    年      六      月      十七    日
附錄本案論罪科刑法條全文：
刑法第二百六十六條
在公共場所或公眾得出入之場所賭博財物者，處一千元以下罰金。但以供人暫時娛樂
之物為賭者，不在此限。
當場賭博之器具與在賭檯或兌換籌碼處之財物，不問屬於犯人與否，沒收之。
刑法第二百六十七條
以賭博為常業者，處二年以下有期徒刑，得併科一千元以下罰金。


司法院資訊處製作；財團法人民間司法改革基金會備份。
